臺灣高等法院臺中分院刑事判決　　　　　　　　　九十三年度上訴字第二一二一號
　　上　訴　人
　　即　被　告　甲○○
右上訴人因毒品危害防制條例案件，不服臺灣臺中地方法院九十三年度訴字第二二四
六號中華民國九十三年十一月十九日第一審判決（起訴案號：臺灣臺中地方法院檢察
署九十三年度毒偵字第二一八一號），提起上訴及上訴後併案審理（九十三年度毒偵
字第五００四號、九十三年度毒偵字第五０四號），本院判決如左：
      主  文
原判決撤銷。
甲○○連續施用第一級毒品，處有期徒刑拾月，扣案之第一級毒品海洛因壹包（驗後
淨重零點零陸公克）除包裝袋外沒收銷燬之，注射針筒壹支，沒收。
      事實及理由
一、犯罪事實：
    甲○○前曾因施用毒品案件，經臺灣臺中地方法院以九十三年度毒聲字第十六號
    裁定送觀察、勒戒後，認無繼續施用毒品之傾向，於民國九十三年一月三十日釋
    放，並由臺灣臺中地方法院檢察署檢察官於九十三年二月二日，以九十三年度毒
    偵字第一二二號為不起訴處分確定。詎猶不知悔改，復於觀察勒戒執行完畢釋放
    後之五年內，基於施用第一級毒品海洛因之概括犯意，自九十三年六月十七日上
    午十時許起，至九十四年一月十六日上午九時許止，先後在臺中縣豐原市○○○
    路大湳土地公廟、豐原市社皮里社皮公園之廁所內、豐原市○○路二十巷十五號
    旁之空地等處，或以將第一級毒品海洛因摻在香煙內點燃，再吸其煙氣之方式；
    或以將第一級毒品海洛因加水稀釋後，再以注射針筒注射於身體血管之方式，連
    續施用第一級毒品海洛因多次平均約三天施用一次。嗣先於九十三年六月十九日
    下午三時許，甲○○與何仁詠（已由檢察官另案偵辦）在豐原市○○○路大湳土
    地公廟處，正欲以針筒注射之方式施用第一級毒品海洛因時，為警當場查獲，並
    扣得第一級毒品海洛因一包（驗後淨重○‧○六公克）及何仁詠所有之注射針筒
    一支；再於同年十月二十八日晚上十時二十分許，在豐原市○○路與成功路口，
    因竊盜遭通緝為警緝獲後，經採其尿液送驗而查獲；又於九十四年一月十六日上
    午十一時四十分許，豐原市○○路二十巷十五號旁之空地為警查獲，並扣得甲○
    ○所有供己施用毒品之注射針筒一支。
二、程序方面：上訴人即被告甲○○（下稱被告）經合法傳喚，無正當理由不到庭，
    依法不待其陳述直接判決。
三、認定犯罪事實所憑證據和理由：
  (一)被告對於右揭連續施用第一級毒品海洛因多次之事實均坦承不諱，且被告先後三
    次於前揭時地為警查獲後，經警採集其尿液送請中山醫學大學附設醫院藥物濫用
    檢測中心及詮昕科技股份有限公司鑑驗結果，嗎啡類及可待因類確呈陽性反應，
    有中山醫學大學附設醫院藥物濫用檢測中心出具之鑑驗報告書二紙及詮昕科技股
    份有限公司出具之鑑驗報告書一紙附卷可稽。再扣案白色粉末一包，經送請法務
    部調查局鑑定結果，確含有第一級毒品海洛因成分（驗後淨重○‧○六公克），
    有法務部調查局九十三年八月二日調科壹字第一二○○一四○九六號鑑定通知書
    一張在卷可稽。此外，復有被告供己施用毒品之注射針筒一支扣案可資佐證，足
    認被告之自白確與事實相符，堪可採信。
  (二)被告前因施用毒品案件，經臺灣臺中地方法院以九十三年度毒聲字第十六號裁定
    送觀察、勒戒後，認無繼續施用毒品之傾向，於民國九十三年一月三十日釋放，
    並由臺灣臺中地方法院檢察署檢察官於九十三年二月二日，以九十三年度毒偵字
    第一二二號為不起訴處分確定，有前開不起訴處分書及臺灣高等法院被告全國前
    案紀錄表在卷足憑，其經觀察、勒戒執行完畢釋放後，五年內再犯本件施用第一
    級毒品之罪，事證明確，依法應予論科。
四、撤銷改判的理由：
  (一)撤銷原判決的理由：
    原判決就被告上訴後，檢察官於本院審理時移送併辦部分即被告於九十三年六月
    二十日以後至九十四年一月十六日止之施用海洛因犯行，及九十四年一月十六日
    為警所查扣之注射針筒一支，均未及審理，致未併酌為量刑及沒收，尚有未洽。
  (一)自為判決的論罪科刑理由：
  (1)被告所為，觸犯毒品危害防制條例第十條第一項之施用第一級毒品罪。被告施用
    第一級毒品海洛因前後持有第一級毒品之低度行為，應為其施用之高度行為所吸
    收，不另論罪。又被告先後多次施用第一級毒品海洛因之行為，均時間緊接，觸
    犯構成要件相同之罪名，顯係基於概括之犯意反覆為之，為連續犯，應依刑法第
    五十六條規定以一罪論，並加重其刑。再檢察官原雖僅起訴被告於九十三年六月
    十七、十八日施用海洛因各一次之連續犯行，惟被告其餘前述未經起訴部分之施
    用第一級毒品犯行，既與經檢察官起訴部分，具有連續犯之裁判上一罪關係，而
    為起訴效力所及，且經檢察官移送併辦，本院自應併予審理。
  (2)爰審酌被告前因施用毒品犯行曾經觀察、勒戒，竟尚不能深切體悟，自愛自重，
    猶不顧施用毒品對其個人、家庭及社會、國家所造成之危害及負累，而再犯不輟
    ，且接連數次為警查獲，難認其罪責係屬輕微，自應受相當之刑罰制裁，始符社
    會正義及被告施用毒品之期間、犯後坦認犯行之態度等一切情狀，量處被告有期
    徒刑十月，以示懲儆。
  (3)扣案之第一級毒品海洛因一包（驗後淨重○‧○六公克），除包裝袋外，係查獲
    之毒品，不問屬於犯人與否，應依毒品危害防制條例第十八條第一項前段之規定
    ，宣告沒收銷燬之。又警方於九十四年一月十六日所查扣之注射針筒一支，係被
    告所有且供其施用毒品所用之物，業據被告自承明確，爰依刑法第三十八條第一
    項第二款規定，予以宣告沒收。至警方另於九十三年六月十九日查扣之注射針筒
    一支及用以承裝毒品海洛因之包裝袋一個，為何仁詠所有，並非被告所有，業據
    被告供明在卷（見原審卷第三○頁），參以該注射針筒及包裝袋若為被告所有，
    對被告之刑責亦不生影響，衡情，被告當無故為掩飾之理，準此，本院認定該注
    射針筒及包裝袋應非被告所有屬實，職是，該注射針筒及包裝袋既非被告所有，
    又非違禁物，自不得予以沒收，附此敘明。
五、本件雖係由被告上訴，然因原審有未及併為審酌連續犯之部分事實，致適用法條
    不當而撤銷之情形，已如前述，本院自得諭知較重於原審判決之刑，併此敘明。
六、適用的法律：
  (1)刑事訴訟法第三百六十九條第一項前段、第三百七十一條、第三百六十四條、第
    二百九十九條第一項前段。
  (2)毒品危害防制條例第十條第一項、第十八條第一項前段，刑法第十一條、第五十
    六條、第三十八條第一項第二款。
中      華      民      國      九十四      年      三    月    十五    日
                                   臺灣高等法院臺中分院刑事第九庭
                                         審判長法  官　陳  筱  珮
                                               法　官　趙  春  碧
                                               法　官　張　國　忠
右正本證明與原本無異。
如不服本判決應於收受送達後十日內向本院提出上訴書狀，其未敘述上訴之理由者並
得於提起上訴後十日內向本院補提理由書（均須按他造當事人之人數附繕本）。
               書記官  林  玉  惠
中     華     民     國     九十四     年      三      月     十七      日
附錄法條：
毒品危害防制條例第十條第一項：
施用第一級毒品者，處六月以上五年以下有期徒刑。
                                                              　　　　　Ｆ
